臺灣高雄地方法院民事裁定
111年度司消債聲字第7號
異 議 人即  
債  權  人  龔俞嘉  
相 對 人即
債  務  人  陳慧芬  
0000000000000000

債  權  人  國泰世華商業銀行股份有限公司
0000000000000000

法定代理人  郭明鑑  
債  權  人  中國信託商業銀行股份有限公司
0000000000000000

0000000000000000

法定代理人  利明献  
債  權  人  玉山商業銀行股份有限公司
0000000000000000

0000000000000000

法定代理人  黃男州  
債  權  人  永豐商業銀行股份有限公司
0000000000000000

法定代理人  陳嘉賢  
債  權  人  國泰人壽保險股份有限公司
0000000000000000

法定代理人  黃調貴  
債  權  人  中華電信股份有限公司臺灣南區電信分公司
0000000000000000

法定代理人  蘇添財   
上列異議人因與相對人聲請延長履行事件，對於本院民國111年5
月30日民事裁定聲明異議，本院裁定如下：
    主  文
原裁定廢棄。
本院中華民國109年1月31日認可之107年度司執消債更字第196號
更生方案履行期限，應予延長8個月（即111年5月至111年12月共
8個月停止履行，自112年1月起繼續履行）。
債務人其餘聲請駁回。
    理  由                   
一、本件原聲請意旨略以：緣債務人因離職聲請延長更生方案履
    行期限18個月等詞。嗣本院於111年5月30日裁定准許其聲請
    ，異議人不服，爰提起本件異議等語。
二、按當事人對於司法事務官處理事件所為之終局處分，得於處
    分送達後十日之不變期間內，以書狀向司法事務官提出異議
    ；司法事務官認前項異議有理由時，應另為適當之處分，民
    事訴訟法第240條之4第1項、第2項定有明文。再按更生方案
    經法院裁定認可確定後，債務人因不可歸責於己之事由，致
    履行顯有困難者，得聲請法院裁定延長其履行期限，但延長
    之期限不得逾二年；債務人可處分所得扣除自己及依法應受
    其扶養者所必要生活費用之餘額，連續三個月低於更生方案
    應清償之金額者，推定有前項事由，消費者債務清理條例第
    75條第1、2項亦有明定。
三、查債務人聲請更生，前經本院裁定開始更生程序，並於109
    年1月31日以107年度司執消債更字第196號裁定認可債務人
    更生方案。次查，債務人111年5月3日具狀表示因工作出狀
    況而離職，目前於餐廳任職薪資約新臺幣（下同）16,000元
    ，以上有離職證明書、債務人陳報狀在卷為憑；本院職權查
    詢債務人勞保投保於新宴日式燒肉店，投保薪資為11,100元
    ，因認債務人主張尚非無據，於111年5月30日裁定准許其更
    生方案履行期限延長18個月（即自111年5月至112年10月停
    止履行18個月），合先敘明。
四、然異議人異議表示，應查證債務人離職是否為不可歸責，及
    其目前實際領取薪資，並應評估延長之期限等語。本院審酌
    後認異議人之異議非無理由，乃函請債務人表示意見並提出
    薪資單釋明收入，查債務人雖因工作疏失自行離職，但其11
    1年5月及6月薪資分別為17,223元、14,229元，顯低於更生
    方案應清償之金額42,000元，且至111年7月迄今仍同樣投保
    於新宴日式燒肉店（投保薪資11,100元），估計其5至7月連
    續3個月可處分所得均顯低於更生方案應清償之金額，而推
    定有不可歸責於己之事由致履行有困難，得延長更生方案履
    行期限，再斟酌勞動部111年1至6月45至64歲之失業週數統
    計平均約22週，而債務人日後尋找可負擔必要生活費用及更
    生方案履行金額（42,000元）之工作所需時間可能較平均失
    業週數更長，惟難認有延長超過8個月之必要，爰依首揭規
    定撤銷本院111年5月30日裁定，就超過8個月之延長履行聲
    請應予駁回，因而裁定如主文所示。
五、依民事訴訟法第240條之4第2項裁定如主文。
四、如不服本裁定，應於裁定送達後10日內，以書狀向司法事務
    官提出異議。
中　　華　　民　　國　　111 　年　　7 　　月　　29　　日
　　　　　　　　  民事執行處      司法事務官  蔣開屏